臺灣高等法院刑事判決
109年度上訴字第2836號
上  訴  人  
即  被  告  譚者龍




上列上訴人即被告因違反毒品危害防制條例案件，不服臺灣新北
地方法院109年度審訴字第513號，中華民國109年4月30日第一審
判決（起訴案號：臺灣新北地方檢察署108年度毒偵字第5643號
），提起上訴，本院判決如下：
    主  文
上訴駁回。
    理  由
一、按依協商程序所為之科刑判決，不得上訴，但有刑事訴訟法
    第455條之4第1項第1款（於法院協商訊問程序終結前，被告
    撤銷協商之合意或檢察官撤回協商程序之聲請者）、第2款
    （被告協商之意思非出於自由意志者）、第4款（被告所犯
    之罪非同法第455條之2第1項所定得以聲請協商判決者）、
    第6款（被告有其他較重之裁判上一罪之犯罪事實者）、第7
     款（法院認應諭知免刑或免訴、不受理者）所定情形之一
    ，或協商判決違反同條第2項（法院應於協商合意範圍內為
    判決；法院為協商判決所科之刑，以宣告緩刑、2年以下有
    期徒刑、拘役或罰金為限）之規定者，不在此限；又按協商
    判決之上訴，除有特別規定外，準用刑事訴訟法第三編（上
    訴）第一章（通則）及第二章（第二審）之規定；第二審法
    院認為上訴有刑事訴訟法第362條前段之情形（不合法律上
    程式或法律上不應准許或其上訴權已經喪失）者，應以判決
    駁回之，並得不經言詞辯論為之，刑事訴訟法第455條之10
    第1項、第455條之11第1項、第367條前段、第372條分別定
    有明文。
二、上訴意旨略以：上訴人即被告譚者龍犯後態度良好，得酌量
    減輕其刑，且其在有偵查職權之公務員發覺其犯罪前，主動
    交付第一、二級毒品，並坦承施用第一、二級毒品犯行，符
    合刑法第62條自首規定，本案依刑法第62條自首規定減刑，
    並經認罪協商，卻判處有期徒刑9月，與被告另案無適用自
    首規定，僅判處有期徒刑8月為重，有違比例原則、權衡法
    則、經驗原則，請撤銷原判決等語。　　
三、經查，被告因犯毒品危害防制條例第10條第1項施用第一級
    毒品及同條第2項施用第二級毒品罪，於原審民國109年4月1
    6日準備程序時坦承不諱，經檢察官聲請進行協商程序，檢
    察官、被告及辯護人進行協商後，被告表示同意檢察官求處
    之刑度，即就其上開犯行，願受有期徒刑9月之宣告（見原
    審卷第114頁），被告並陳稱其係出於自由意志達成協商合
    意屬實。原審並依法當庭告知被告認罪之罪名，及「一、如
    適用協商程序判決，被告喪失受法院依通常程序公開審判之
    權利、保持緘默之權利、與證人對質或詰問證人之權利。二
    、依協商程序而為協商判決除有刑事訴訟法第455條之4第1
    項第1款、第2款、第4款、第6款、第7款、同條第2項所定情
    形外，不得上訴」等旨，並經被告表示瞭解原審所告知之事
    項，均據被告於筆錄內簽名確認無訛，原審因而依協商結果
    為判決，有原審準備程序筆錄、協商程序筆錄各1份（見原
    審卷第109-116頁）在卷可稽。是以，原審既係依認罪協商
    程序而為判決，且原判決查無刑事訴訟法第455條之4第1項
    第1款、第2款、第4款、第6款、第7款所定情形之一，或協
    商判決違反同條第2項之規定，依上開規定，本案即屬不得
    上訴。被告執前詞上訴，核非刑事訴訟法第455條之10第1項
    但書所列得上訴情形，揆諸前揭說明，被告上訴顯不合法律
    上之程式，應予駁回，並不經言詞辯論為之。　　
據上論斷，應依刑事訴訟法第455條之11第1項、第367條前段、
第372條，判決如主文。
中　　華　　民　　國　　109 　年　　8 　　月　　27　　日
                  刑事第十七庭  審判長法　官 鄭水銓
                                      法　官 沈君玲
                                      法　官 李世華
以上正本證明與原本無異。
如不服本判決，應於收受送達後20日內向本院提出上訴書狀，其
未敘述上訴之理由者並得於提起上訴後20日內向本院補提理由書
（均須按他造當事人之人數附繕本）「切勿逕送上級法院」。
                                      書記官 莊佳鈴
中　　華　　民　　國　　109 　年　　8 　　月　　28　　日
附錄：本案論罪科刑法條全文
毒品危害防制條例第10條
施用第一級毒品者，處6月以上5年以下有期徒刑。
施用第二級毒品者，處3年以下有期徒刑。